臺灣板橋地方法院刑事判決　　　　　　100年度簡上字第287號
上　訴　人　臺灣板橋地方法院檢察署檢察官
被　　　告　楊鎧豪
上列上訴人因被告傷害案件，不服本院於中華民國100 年2 月18
日以100 年度簡字第772 號所為之第一審判決（聲請簡易判決處
刑案號：臺灣板橋地方法院檢察署99年度偵字第28387 號），提
起上訴，本院管轄之第二審合議庭判決如下：
    主  文
上訴駁回。
    理  由
一、本件經本院審理結果，認原審以被告楊鎧豪共同傷害人之身
    體，處有期徒刑3 月，如易科罰金，以新臺幣（下同）1000
    元折算1 日，經核其認事用法及量刑均無不當，應予維持，
    除證據方面應補充「少年林○鴻於偵查中之供述」、「被告
    楊鎧豪於本院準備程序及審理時之自白」外，其餘均引用第
    一審刑事簡易判決書（含聲請簡易判決處刑書）記載之事實
    、證據及理由（詳如附件）。
二、檢察官循告訴人周宏明之請求上訴，係以被告至今尚未與告
    訴人達成和解，賠償告訴人所受之損害，且並未對告訴人表
    示慰問之意，更拒不供出綽號「小白」、「巧克力」及其餘
    等共犯之年籍資料以供調查追訴，致告訴人受創之心靈迄今
    不能回復，足見被告於犯後毫無悔意。是原審僅量處被告有
    期徒刑3 月，並得易科罰金，顯屬過輕，而指摘原判決不當
    云云。
三、按有關刑之量定，乃實體法上賦予法院得為自由裁量之事項
    ，倘原審法院量刑未逾越法律所規定之範圍，又無濫用權限
    之情形，即不得任意指摘為違法。查原審以被告所為，係共
    同犯刑法第277 條第1 項之傷害罪，並依刑法第28條、第41
    條第1 項前段，刑法施行法第1 條之1 之規定，審酌被告本
    件犯罪所生危害，告訴人所受傷勢之嚴重程度，及被告犯罪
    後之態度等情，而予量刑，顯見上訴理由所稱被告迄今仍未
    與告訴人達成和解，犯罪後毫無悔意，且告訴人受創之心靈
    至今仍不能回復等節，已經原審於科刑時詳為審酌，其認事
    用法既無違誤，量刑亦未逾法定刑度。且告訴人本得循民事
    途徑請求補償，被告是否於刑事審判程序與告訴人和解，核
    屬犯後態度之量刑參考，原審既已考量被告是否與告訴人和
    解，作為量刑輕重之審酌，從而檢察官依告訴人請求提起上
    訴，認為原審就被告犯後態度之審酌未盡，致量刑過輕，自
    無可採。又被告於本院審理時，雖已與告訴代理人許淑惠達
    成調解，此有本院民國100 年7 月26日100 年度附民移調字
    第170 號調解筆錄1 份在卷可稽，詎被告竟未依調解內容，
    如期於100 年8 月1 日支付部分賠償金額3 萬元，亦有本院
    辦理刑事案件電話記錄查詢表1 紙附卷足憑，足證被告犯後
    顯無與告訴人和解、賠償等悔改之意，是亦無從僅以被告與
    告訴人達成和解為由，作為給予被告輕於原審量刑刑度或給
    予緩刑之依據，併予敘明。檢察官上訴意旨復未提出進一步
    之事證，佐證原審就告訴人所受傷勢嚴重程度之認定有誤，
    所為原審量刑過輕之指摘，尚無從推翻原審認定，是檢察官
    之上訴為無理由，應予駁回。
據上論斷，依刑事訴訟法第455 條之1 第1 項、第3 項、第368
條、第373 條，判決如主文。
本案經檢察官李美金到庭執行職務。
中    華    民    國    100   年     8    月    12    日
                    刑事第十五庭審判長法  官  王綽光
                                      法  官  洪珮婷
                                      法  官  黃司熒
上列正本證明與原本無異。
不得上訴。
                                      書記官  屠衛民
中    華    民    國    100   年     8    月    12    日